【裁判字號】    98,交聲,3196
【裁判日期】    980928
【裁判案由】    違反道路交通管理處罰條例聲明異議
【裁判全文】
臺灣臺北地方法院交通事件裁定        98年度交聲字第3196號
原處分機關  臺北市交通事件裁決所
異  議  人
即受處分人  乙○○
上列受處分人因違反道路交通管理處罰條例案件，對於臺北市交
通事件裁決所民國98年8月14日所為北市裁罰字第裁22-AEX62843
8號之處分（原處分案號：北市警交字第AEX628438號），聲明異
議，本院裁定如下：
    主  文
異議駁回。
    理  由
一、按汽車駕駛人拒絕酒精濃度測試之檢定者，處新臺幣（下同
    ）6 萬元罰鍰，並當場移置保管該汽車及吊銷該駕駛執照；
    又汽車駕駛人，曾依道路交通管理處罰條例第35條第4 項前
    段規定吊銷駕駛執照者，3 年內不得考領駕駛執照，道路交
    通管理處罰條例第35條第4項前段及第67條第2項前段分別定
    有明文。而道路交通管理處罰條例所稱之汽車，依該條例第
    3條第8款規定，包括機器腳踏車在內。
二、原處分意旨略以：異議人即受處分人（下稱受處分人）於民
    國98年6 月27日凌晨3 時45分騎乘車牌號碼LEA-282 號重型
    機車於臺北市○○路○ 段149 號路口，因「拒絕接受酒精濃
    度測試之檢定」違規，遭臺北市政府警察局信義分局員警掣
    單舉發。嗣受處分人雖於應到案日期前提出申訴，惟經原處
    分機關函請舉發單位調查結果，仍認異議人確有前開違規行
    為，爰依道路交通管理處罰條例第35條第4 項、第67條第2
    項（漏列第67條第2 項前段），裁處罰鍰新臺幣（下同）60
    ,000元，並吊銷其駕駛執照，3 年內禁考等語。
三、異議意旨略以：員警要實施酒測前，並未告知本人受檢之標
    準程序及權利，於98年6月27日，當時員警詢問是否有喝酒
    並要我馬上接受酒測，當時我有要求可否讓我喝水，員警說
    不行，多次拒絕本人清水漱口飲用，為此花了很多時間在爭
    議，我看電視媒體有看到，酒測前要提供飲水，要把酒精稀
    釋一些，我認為員警開單的部份，我並非消極的拒絕酒測，
    僅希望漱口喝水後再進行酒測，過程中我都積極配合。為此
    聲明異議，請求撤銷原處分云云。
四、訊據受處分人就於前揭時間為警攔檢、要求接受酒精濃度吹
    氣測試，均未實際接受檢測等事實，於本院調查審理時均坦
    承不諱，惟仍矢口否認有何違反道路交通管理處罰條例之行
    為，辯稱：我並非消極的拒絕酒測，我只是請警察先讓我喝
    水而已云云。經查：
  (一)本件受處分人於上揭時、地騎乘車號LEA-282 號重型機車，
    因疑似酒醉駕車，而由當時執行巡邏勤務之臺北市政府警察
    局信義分局員警將異議人攔停，請其接受酒精測試，惟經異
    議人拒絕接受等情，有卷附臺北市政府警察局舉發違反道路
    交通管理事件通知單、臺北市政府警察局信義分局以98年7
    月17日北市警信分交字第09831787500號書函在卷可憑。
  (二)訊據異議人雖矢口否認有何消極拒絕酒測之事實，惟證人即
    當日舉發之臺北市政府警察局信義分局吳興街派出所員警甲
    ○○，於本院調查時結證稱：當時有詢問受處分人是否有喝
    酒，喝完酒結束大約多久，受處分人先表示差不多15分鐘，
    我告知飲酒後未達15分鐘會提供清水漱口，超過15分鐘則不
    提供，受處分人就改口說有超過15分鐘，之後我們有拿1 杯
    水給受處分人漱口，但是受處分人表示他看到電視媒體說可
    以提供一瓶水，我說不行，因為這會影響酒測的公正性，所
    以拒絕了受處分人的要求。後來，我就詢問受處分人是否願
    意接受酒測，受處分人說要喝一瓶水後才要酒測，然後就僵
    持著，到了3 分鐘後我又詢問受處分人是否接受酒測，並告
    知受處分人拒絕酒測的後果，之後再隔3 分鐘再告知，總共
    告知3 次，中間我們有進行開罰單以及製作機車移至保管單
    的程序，填寫好罰單以及移置單，並問受處分人是否簽收，
    受處分人表示他沒有拒絕酒測拒簽，我們有告知受處分人應
    到案處所、時間及地點等語明確（見本院98年9 月24日訊問
    筆錄），證人甲○○身為執法人員，與異議人既素不相識，
    且無任何宿怨仇隙，衡情證人應無在執行交通勤務中，刻意
    舉發素不相識、毫無冤仇之異議人，且甘冒偽證之罪責，於
    本院調查中到庭具結為虛偽之陳述，以羅織誣陷異議人之可
    能或必要，且證人對本件違規經過印象深刻且陳述清楚，是
    應認證人甲○○上開之證詞為可採；且經本院勘驗舉發當時
    現場光碟，顯示：員警於錄影開始後即有問受處分人飲酒之
    時間，並經員警給予相當時間喝水，又員警三次詢問受處分
    人是否接受酒測，其仍堅持喝一罐礦泉水，才願意酒測，員
    警始開單，然受處分人拒簽，直至錄影結束，受處分人均拒
    絕接受酒測乙節，此有現場光碟、本院98年9 月24日勘驗筆
    錄在卷可稽；是受處分人經值勤員警告知、勸導接受酒測，
    並經說明拒絕檢測之法令、處罰，仍拒絕接受酒測等事實，
    堪以認定。受處分人所辯，顯係事後卸責之詞。
四、綜上所述，原處分機關依道路交通管理處罰條例第35條第4
    項、第67條第2 項規定，裁處受處分人罰鍰6 萬元，並吊銷
    其駕駛執照且自98年9 月14日起3 年內不得重新考領駕駛執
    照，核無不合。本件聲明異議為無理由，應予駁回。
據上論斷，應依道路交通案件處理辦法第19條，裁定如主文。
中    華    民    國    98    年    9    月    28    日
                  交通法庭法  官  章曉文
以上正本證明與原本無異
如不服本裁定應於送達後5日內向本院提出抗告狀
                          書記官  林義盛
中    華    民    國    98    年    9     月    28    日


司法院資訊處製作；財團法人民間司法改革基金會備份。
